臺灣臺北地方法院刑事判決　　　　　　　 94年度易字第682號
公　訴　人　臺灣臺北地方法院檢察署檢察官
被　　　告　丁○○
選任辯護人　陳銘堂律師
上列被告因傷害案件，經檢察官聲請簡易判決處刑（94年度偵字
第2498號），本院認不宜以簡易判決處刑，改依通常程序審理，
判決如下：
    主  文
丁○○傷害人之身體，處有期徒刑參月，如易科罰金以參佰元折
算壹日。
    事  實
一、丁○○於民國九十三年八月十六日下午四時三十三分許，駕
    駛車牌號碼8A-7049 號自用小客車欲停靠台北市○○區○○
    路三段七十七號木柵農會大樓前，於倒車時後保險桿不慎擦
    撞適行經該處之甲○○左膝（未成傷），甲○○乃拍打丁○○之自小客車後行李箱車蓋，丁○○遂下車與之理論，兩人
    因此發生口角爭執，丁○○因不滿甲○○一再拍打其車，竟
    萌生傷害犯意，徒手毆打甲○○頭部數拳，使甲○○倒地後
    受有頭部外傷併顱內出血、枕部頭皮挫傷4×1公分、左肘部
    擦傷3×2公分、頸部擦傷5×0.2公分、5×0.1公分等傷害。
二、案經甲○○訴由台北市政府警察局文山第一分局報告臺灣臺
    北地方法院檢察署檢察官偵查起訴。
    理  由
一、訊據被告丁○○固不否認於前揭時、地因停車問題與告訴人
    甲○○發生口角衝突及甲○○於雙方爭執過程中跌倒之事實
    ，惟矢口否認有何傷害告訴人犯行，辯稱：伊在路邊倒車停
    車，因告訴人拍打伊車，伊乃下車詢問，雙方遂發生口角爭
    執，因告訴人仍不斷拍打伊車，伊便以手撥開告訴人的手，
    告訴人乃以腳踢伊膝蓋及以拳頭攻擊伊頭部、左上臂及右手
    指，並欲腳踢伊腹部，為伊以手撥開，因該處人行道地勢傾
    斜，告訴人用力過猛致重心不穩而跌倒坐在地上，伊未毆打
    告訴人云云。
二、經查，被告如何於前揭時、地倒車時，因後保險桿不慎擦撞
    適行經該處之告訴人左膝，雙方乃發生口角爭執，被告因不
    滿告訴人拍打其車，遂出手毆打告訴人頭部數拳，使告訴人
    後退倒地後受有頭部外傷併顱內出血、枕部頭皮挫傷、左肘
    部擦傷、頸部擦傷等情，迭據證人即告訴人甲○○於警詢、
    偵訊及本院審理時證述綦詳（見偵查卷第十頁、第三十三頁
    、本院審理筆錄第三、四頁），前後所陳一致，且與證人乙○○於警詢時證稱：「‧‧‧我看見丁○○一直拳毆甲○○
    ，甲○○一直後退，接著跌倒在地」（見偵查卷第十九頁）
    ，偵訊時證稱：「‧‧‧丁○○就用拳頭打甲○○頭部，甲○○一直退後，丁○○就跟上前一直打，甲○○退到人行道
    旁就跌倒了」（見九十四年偵續字第一七四號偵查卷第三頁
    ），本院審理時證稱：「我出去時就看到他們已經有肢體的
    動作，丁○○有用手打甲○○頭部，甲○○一直後退，後來
    甲○○就跌倒‧‧‧有看到丁○○有攻擊的動作，但是否有
    打到甲○○我不知道」等語（見本院審理筆錄第十九頁）；
    及證人丙○○於警詢時證稱：「‧‧‧我看見丁○○先打甲○○」（見偵查卷第二十一頁），本院審理時證稱：「我是
    面向丁○○，甲○○背對著我，看到丁○○手有抬起來打人
    的樣子，應該有打到甲○○‧‧‧」等情（見本院審理筆錄
    第二二頁）相符。而證人乙○○、丙○○雖於本院審理時證
    稱因視線關係，不清楚被告出手後是否擊中告訴人等語，然
    其二人就被告確有抬手攻擊告訴人之動作，告訴人亦因而後
    退倒地之陳述，與告訴人指訴遭被告毆打後退倒地之情節並
    無二致。又辯護人雖否認證人乙○○、丙○○二人在場，認
    渠等證詞不足採信云云，然查證人乙○○、丙○○為址設台
    北市○○路○段七十七號五樓國光劇團之同事，於事發當日
    下午一同下樓至一樓警衛室拿取信件及報紙，因聽聞大樓外
    面有爭吵聲而步出查看，始發現告訴人與被告正發生肢體衝
    突，丙○○隨即上樓找其他同事下樓幫忙，乙○○則於告訴
    人倒地後，返回警衛室打電話報警，丙○○於再次下樓後發
    現告訴人已倒在地上等情，分據其二人證述明確，所述爭執
    過程與被告及告訴人所陳當日情節亦相符合，苟渠等未在現
    場目睹本件事發經過，何以能確實描述當時情形，且證人乙○○、丙○○亦均稱在案發現場看到他方，辯護人空言指稱
    其二人未在場云云，並無依據，而不可採。另依告訴人提出
    台北市立萬芳醫院出具之乙種診斷證明書一紙及台北市立萬
    芳醫院函送甲○○病歷一份，載明甲○○於九十三年八月十
    六日十六時四十一分到院急診，經診斷受有頭部外傷併顱內
    出血、枕部頭皮挫傷4×1公分、左肘部擦傷3×2公分、頸部
    擦傷5×0.2公分、5×0.1公分等傷害（見偵查卷第十三頁、
    第四六至五五頁、本院卷(二)第五頁），告訴人所受上開傷勢
    亦核與其指訴遭被告徒手毆打頭部使其後退倒地受傷等情悉
    相符合，綜上各情以查，足認被告確有告訴人所指傷害情事
    ，堪以憑信。至於證人即被告之配偶方佩怡雖於本院審理時
    附和被告前揭辯詞證稱：伊看到甲○○打丁○○及以腳踢丁○○，甲○○正要再踢丁○○時，不知何故就突然往後跌坐
    在馬路邊，印象中他是坐在那裡不是倒在地上，丁○○沒有
    推撞甲○○，只有擋開甲○○云云。然查證人方佩怡與被告
    為至親之夫妻關係，已難期其為被告不利之證詞，且其上開
    證詞與其偵訊時證稱：他們二人當時站很近，甲○○有作動
    作要推丁○○，丁○○要防衛自己，二人就互毆了等語（見
    偵查卷第三十三頁），亦有歧異；又由告訴人受有頸部擦傷
    、枕部頭皮挫傷等情以觀，其頸部之傷害應係正面攻擊所致
    ，枕部頭皮挫傷則顯係告訴人倒地時後腦撞擊地面所造成，
    與被告及證人方佩怡稱被告未毆打告訴人及告訴人僅係跌坐
    在地上而未倒地一節顯有未合，其證詞既與客觀事證不符，
    自不足為被告有利之證明。被告空言否認毆打，辯稱係因告
    訴人欲踢伊腹部，為伊以手撥開，因該處地勢傾斜，告訴人
    用力過猛致重心不穩而跌倒坐在地上，伊未毆打告訴人云云
    ，要屬事後諉卸之詞，不足採信。從而，本件被告與告訴人
    發生口角爭執後，徒手毆打告訴人之頭部數拳，使告訴人倒
    地後受有前揭傷害等情，事證明確，被告犯行洵堪認定，應
    依法論科。
三、核被告所為係犯刑法第二百七十七條第一項之傷害罪。爰審
    酌被告前未曾有犯罪紀錄，有臺灣高等法院被告前案紀錄表
    一份在卷可考，素行尚可，其因細故與告訴人發生口角爭執
    後，竟動手毆打告訴人，使其倒地受傷，及告訴人所受傷害
    程度，雖被告事後曾至醫院探望告訴人，然迄未賠償告訴人
    之損失，且犯後飾詞卸責之態度等一切情狀，量處如主文所
    示之刑，並諭知易科罰金之折算標準。
據上論斷，應依刑事訴訟法第四百五十二條、第二百九十九條第
一項前段，刑法第二百七十七條第一項、第四十一條第一項前段
，罰金罰鍰提高標準條例第一條前段、第二條，判決如主文。
本案經檢察官李建論到庭執行職務
中　　華　　民　　國　　94　　年　　12　　月　　14　　日
　　　　　　　　　刑事第十一庭  審判長法　官  劉方慈
                                      法  官  陳正昇
                                      法  官　鍾淑慧
上正本證明與原本無異。
如不服本判決，應於判決送達後10日內向本院提出上訴狀（應抄
附繕本）。告訴人或被害人如對於本判決不服者，應具備理由請
求檢察官上訴，其上訴期間之計算係以檢察官收受判決正本之日
期為準。
　　　　　　　　　　　　　　　　書記官　劉英芬
中　　華　　民　　國　　94　　年　　12　　月　　14  　日
中華民國刑法第277條
(普通傷害罪)
傷害人之身體或健康者，處 3 年以下有期徒刑、拘役或 1 千元
以下罰金。
犯前項之罪因而致人於死者，處無期徒刑或 7 年以上有期徒刑；
致重傷者，處 3 年以上 10 年以下有期徒刑。
